ܗܠܟ,,pʿal,ethpʿel,paʿʿel,ethpaʿʿal,aphʿel,ettaphʿal
perfect,3MS,ܗܠܰܟ,´ܶܬܗܠܶܟ,ܗܰܠܶܟ,ܐܶܬܗܰܠܰܟ,ܐܰܗܠܶܟ,ܐܶܬܬܰܗܠܰܟ
perfect,3FS,ܗܶܠܟܰܬ,ܐܶܬܗܰܠܟܰܬ,ܗܰܠܟܰܬ,ܐܶܬܗܰܠܟܰܬ,ܐܰܗܠܟܰܬ,ܐܶܬܬܰܗܠܟܰܬ
perfect,2MS,ܗܠܰܟܬ,ܐܶܬܗܠܶܟܬ,ܗܰܠܶܟܬ,ܐܶܬܗܰܠܰܟܬ,ܐܰܗܠܶܟܬ,ܐܶܬܬܰܗܠܰܟܬ
perfect,2FS,ܗܠܰܟܬܝ,ܐܶܬܗܠܶܟܬܝ,ܗܰܠܶܟܬܝ,ܐܶܬܗܰܠܰܟܬܝ,ܐܰܗܠܶܟܬܝ,ܐܶܬܰܗܠܰܟܬܝ
perfect,1CS,ܗܶܠܟܶܬ,ܐܶܬܗܰܠܟܶܬ,ܗܰܠܟܶܬ,ܐܶܬܗܰܠܟܶܬ,ܐܰܗܠܟܶܬ,ܐܶܬܰܗܠܟܶܬ
perfect,3MP,ܗܠܰܟܘ,ܐܶܬܗܠܶܟܘ,ܗܰܠܶܟܘ,ܐܶܬܗܰܠܰܟܘ,ܐܰܗܠܶܟܘ,ܐܶܬܬܰܗܠܰܟܘ
perfect,3FP,ܗܠܰܟ̈ܝ,ܐܶܬܗܠܶܟ̈ܝ,ܗܰܠܶܟ̈ܝ,ܐܶܬܗܰܠܰܟ̈ܝ,ܐܰܗܠܶܟ̈ܝ,ܐܶܬܬܰܗܠܰܟ̈ܝ
perfect,2MP,ܗܠܰܟܬܽܘܢ,ܐܶܬܗܠܶܟܬܽܘܢ,ܗܰܠܶܟܬܽܘܢ,ܐܶܬܗܰܠܰܟܬܽܘܢ,ܐܰܗܠܶܟܬܽܘܢ,ܐܶܬܬܰܗܠܰܟܬܽܘܢ
perfect,2FP,ܗܠܰܟܬ̈ܶܝܢ,ܐܶܬܗܠܶܟ̈ܬܶܝܢ,ܗܰܠܶܟܬ̈ܶܝܢ,ܐܶܬܗܰܠܰܟ̈ܬܶܝܢ,ܐܰܗܠܶܟܬ̈ܶܝܢ,ܐܶܬܬܰܗܠܰܟ̈ܬܶܝܢ
perfect,1CP,ܗܠܰܟܢ,ܐܶܬܗܠܶܟܢ,ܗܰܠܶܟܢ,ܐܶܬܗܰܠܰܟܢ,ܐܰܗܠܶܟܢ,ܐܶܬܬܰܗܠܰܟܢ
imperfect,3MS,ܢܶܗܠܽܘܟ,ܢܶܬܗܠܶܟ,ܢܗܰܠܶܟ,ܢܶܬܗܰܠܰܟ,ܢܰܗܠܶܟ,ܢܶܬܬܰܗܠܰܟ
imperfect,3FS,ܬܶܗܠܽܘܟ,ܬܶܬܗܠܶܟ,ܬܗܰܠܶܟ,ܬܶܬܗܰܠܰܟ,ܬܰܗܠܶܟ,ܬܶܬܰܗܠܰܟܝ
imperfect,2MS,ܬܶܗܠܽܘܟ,ܬܶܬܗܠܶܟ,ܬܗܰܠܶܟ,ܬܶܬܗܰܠܰܟ,ܬܰܗܠܶܟ,ܬܶܬܰܗܠܰܟ
imperfect,2FS,ܬܶܗܠܟܺܝܢ,ܬܶܬܗܰܠܟܺܝܢ,ܬܗܰܠܟܺܝܢ,ܬܶܬܗܰܠܟܺܝܢ,ܬܰܗܠܟܺܝܢ,ܬܶܬܰܗܠܟܺܝܢ
imperfect,1CS,ܐܶܗܠܽܘܟ,ܐܶܬܗܠܶܟ,ܐܶܗܰܠܶܟ,ܐܶܬܗܰܠܰܟ,ܐܰܗܠܶܟ,ܐܶܬܬܰܗܠܰܟ
imperfect,3MP,ܢܶܗܠܟܽܘܢ,ܢܶܬܗܰܠܟܽܘܢ,ܢܗܰܠܟܽܘܢ,ܢܶܬܗܰܠܟܽܘܢ,ܢܰܗܠܟܽܘܢ,ܢܶܬܬܰܗܠܟܽܘܢ
imperfect,3FP,ܢܶܗ̈ܠܟܳܢ,ܢܶܬܗܰܠܟ̈ܳܢ,ܢܗܰܠܟ̈ܳܢ,ܢܶܬܗܰܠܟ̈ܳܢ,ܢܰܗܠܟ̈ܳܢ,ܢܶܬܬܰܗܠܟ̈ܳܢ
imperfect,2MP,ܬܶܗܠܟܽܘܢ,ܬܶܬܗܰܠܟܽܘܢ,ܬܗܰܠܟܽܘܢ,ܬܶܬܗܰܠܟܽܘܢ,ܬܰܗܠܟܽܘܢ,ܬܶܬܰܗܠܟܽܘܢ
imperfect,2FP,ܬܶܗ̈ܠܟܳܢ,ܬܶܬܗܰܠܟ̈ܳܢ,ܬܗܰܠܟ̈ܳܢ,ܬܶܬܗܰܠܟ̈ܳܢ,ܬܰܗܠܟ̈ܳܢ,ܬܶܬܰܗܠܟ̈ܳܢ
imperfect,1CP,ܢܶܗܠܽܘܟ,ܢܶܬܗܠܶܟ,ܢܗܰܠܶܟ,ܢܶܬܗܰܠܰܟ,ܢܰܗܠܶܟ,ܢܶܬܬܰܗܠܰܟ
imperative,MS,ܗܠܽܘܟ,ܐܶܬܗܰܠܟ,ܗܰܠܶܟ,ܐܶܬܗܰܠܰܟ,ܐܰܗܠܶܟ,ܐܶܬܬܰܗܠܰܟ
imperative,FS,ܗܠܽܘܟܝ,ܐܶܬܗܰܠܟܝ,ܗܰܠܶܟܝ,ܐܶܬܗܰܠܰܟܝ,ܐܰܗܠܶܟܝ,ܐܶܬܬܰܗܠܰܟܝ
imperative,MP,ܗܠܽܘܟܘ,ܐܶܬܗܰܠܟܘ,ܗܰܠܶܟܘ,ܐܶܬܗܰܠܰܟܘ,ܐܰܗܠܶܟܘ,ܐܶܬܬܰܗܠܰܟܘ
imperative,FP,ܗܠܽܘܟ̈ܝ,ܐܶܬܗܰܠܟ̈ܝ,ܗܰܠܶܟ̈ܝ,ܐܶܬܗܰܠܰܟ̈ܝ,ܐܰܗܠܶܟ̈ܝ,ܐܶܬܬܰܗܠܰܟ̈ܝ
active-participle,MS,ܗܳܠܶܟ,ܡܶܬܗܠܶܟ,ܡܗܰܠܶܟ,ܡܶܬܗܰܠܰܟ,ܡܰܗܠܶܟ,ܡܶܬܬܰܗܠܰܟ
active-participle,FS,ܗܳܠܟܳܐ,ܡܶܬܗܰܠܟܳܐ,ܡܗܰܠܟܳܐ,ܡܶܬܗܰܠܟܳܐ,ܡܰܗܠܟܳܐ,ܡܶܬܬܰܗܠܟܳܐ
active-participle,MP,ܗܳܠܟܺܝܢ,ܡܶܬܗܰܠܟܺܝܢ,ܡܗܰܠܟܺܝܢ,ܡܶܬܗܰܠܟܺܝܢ,ܡܰܗܠܟܺܝܢ,ܡܶܬܬܰܗܠܟܺܝܢ
active-participle,FP,ܗܳܠ̈ܟܳܢ,ܡܶܬܗܰܠ̈ܟܳܢ,ܡܗܰܠ̈ܟܳܢ,ܡܶܬܗܰܠܟ̈ܳܢ,ܡܰܗܠܟ̈ܳܢ,ܡܶܬܬܰܗܠܟ̈ܳܢ
passive-participle,MS,ܗܠܺܝܟ,,ܡܗܰܠܰܟ,,ܡܰܗܠܰܟ,
passive-participle,FS,ܗܠܺܝܟܳܐ,,ܡܗܰܠܟܳܐ,,ܡܰܗܠܟܳܐ,
passive-participle,MP,ܗܠܺܝܟܺܝܢ,,ܡܗܰܠܟܺܝܢ,,ܡܰܗܠܟܺܝܢ,
passive-participle,FP,ܗܠܺܝ̈ܟܳܢ,,ܡܗܰܠ̈ܟܳܢ,,ܡܰܗܠ̈ܟܳܢ,
infinitive,,ܡܶܗܠܰܟ,ܡܶܬܗܠܳܟܽܘ,ܡܗܰܠܳܟܽܘ,ܡܶܬܗܰܠܳܟܽܘ,ܡܰܗܠܳܟܽܘ,ܡܶܬܬܰܗܠܳܟܽܘ
